【裁判字號】    95,上訴,678
【裁判日期】    950601
【裁判案由】    違反電信法等
【裁判全文】
臺灣高等法院臺中分院刑事判決         95年度上訴字第678號
上  訴  人
即  被  告  丙○○
上列上訴人因違反電信法等案件，不服臺灣臺中地方法院94年度
訴字第2472號，中華民國94年12月30日第一審判決（起訴案號：
臺灣臺中地方法院檢察署94年度偵字第8679號，移送併案審理案
號：94年度偵字第16443號），提起上訴，本院判決如下：
    主    文
上訴駁回。
    犯罪事實
一、丙○○曾因犯施用毒品罪，經臺灣臺中地方法院判處有期徒
    刑4月確定，並於93年3月23日執行完畢。詎其竟猶不知悔改
    ，再於93年6月24日下午5時許至翌（6）日上午5時許間之某
    時，在臺中縣大里市○○路東峰公園內，拾獲乙○○在上址
    遺失之摩拖羅拉牌，型號CD928，序號000000000000000、門
    號0000-000000號手機1支，乃基於意圖為自己不法之所有，
    予以侵占入己，留供己用，另又基於概括之不法利益，於當
    日，連續以無線方式盜用乙○○向中華電信股份有限公司申
    請之上開0000-000000號之行動電話，與報載色情專線0000-
    000000、0000-000000、0000-000000、0000-000000、0000-
    000000號通訊，而獲取661.12元之不法通訊利益。嗣因上開
    乙○○之 0000-000000號無法再撥打使用，丙○○乃將上開
    行動電話交付予劉聰進，劉聰進基於收受贓物之概括犯意明
    知上開手機係丙○○拾獲之贓物，竟仍予以收受，並自93年
    8月1日起，以其所申請之 0000-000000號門號置入上開手機
    內使用（劉聰進收受贓物部分，業經原審法院判處罪刑確定
    ）。丙○○又於 93年6月30日17時10分許，在南投縣草屯鎮
    北勢里附近，見丁○○坐在自己所有小貨車上酒醉未醒之際
    ，再意圖為自己不法之所有，竊取丁○○所有隨身攜帶之阿
    爾卡特牌、型號OT511、序號000000000000000、門號0000-0
    00000號之手機1支，得手後留供己用，並承上開盜用他人行
    動電話通訊，而意圖為自己不法利益之概括犯意，於 93年7
    月1日，連續以無線方式盜用丁○○所申請之上開0000-0000
    00號行動電話與報載色情專線0000-000000、0000-000000、
    0000-000000、0000-000000、0000-000000號通訊，而獲取2
    64.60元之不法利益，隨後又將該手機交予劉淑霞使用 （劉
    淑霞所犯收受贓物及違反電信法分，業經原審法院判處罪刑
    確定）。嗣於93年11月上旬，劉聰進因缺錢，劉淑霞乃將上
    開丁○○之手機交予劉聰進，劉聰進明知該支手機係丙○○
    所竊得，竟仍基於上開收受贓物之概括犯意，予以收受，並
    將該支手機持往臺中市○○路跳蚤市場，以新臺幣（下同）
    200元之價格出售予不詳姓名者。
二、案經乙○○、丁○○訴由內政部警政署電信警察隊第二中隊
    分別報請臺灣臺中地方法院檢察署檢察官偵查起訴，及臺灣
    南投地方法院檢察署檢察官呈由臺灣高等法院臺中分院檢察
    署檢察長核轉臺灣臺中地方法院檢察署檢察官移送併案審理
    。
    理    由
一、訊據上訴人即被告丙○○矢口否認有何犯行，辯稱：當時伊
    在臺中監獄服刑，警方借提伊出來，問伊有無偷丁○○的電
    話，伊原先否認，然因伊曾購買 3支手機，警察問伊有無原
    廠證明及購買的收據，因伊在服刑中無法提出，雙方就這樣
    僵持二個小時，而伊又必須回監獄工作，所以伊只好依照警
    方查證的結果，配合警察製作筆錄，後來伊在檢察署時，就
    有向檢察官說明手機是伊在自由路干城車站的跳蚤市場，向
    綽號阿文買的二手機，阿文沒有給伊原廠證明，所以伊不曉
    得所買手機的序號為何，起訴書所載的手機是否就是伊向阿
    文所買的手機，伊不敢確定。伊係於 93年8月間，向阿文以
    每支8百元，門號一個1000元之價格購買3支手機及 3個門號
    ，伊買了手機後就交給劉聰進與劉淑霞，但交付手機之時間
    與起訴書所載時間不同，所以伊懷疑檢察官起訴書所載之那
    2支手機與伊所買的手機是不同的云云。惟查：
  (一)、本件乙○○所有門號0000-000000號之手機1支，確係被告
      在臺中縣大里市○○路附近之公園拾得，被告並以上開行
      動電話盜打報紙上所刊登之色情電話，嗣後並將該支行動
      電話交予劉淑霞使用等事實，業據被告於警詢時坦承在卷
      （見偵字第8679號卷第33至36頁）。核與被害人乙○○於
      警詢時指稱：0000-000000號之行動電話，係伊於93年6月
      24日17時許所遺失，並遭人盜打等語相符（見偵字第8679
      號卷第18至20頁）。而同案被告劉淑霞於警詢時亦坦承：
      該 0000-000000號之行動電話手機，是伊朋友丙○○所交
      付，當時丙○○有告知該支手機是他在臺中縣大里市○○
      路東峰公園所拾獲，因手機是撿到的，撥打不用錢，所以
      伊就拿來撥打使用，後來該支手機之 SIM卡不能使用，丙○○就將它折斷後丟棄，並將該支手機交給劉聰進使用等
      語（見偵字第8679號卷第25至28頁）。同案被告劉聰進於
      警詢時亦坦承：該支 0000-000000號之手機是丙○○拿給
      伊使用的，當時他有說係在臺中縣大里市○○路東峰公園
      拾獲的，當時因伊沒有手機，才拿該支手機搭配伊自己申
      請之 0000-000000門號，警方所提供該支行動電話門號遭
      盜打之通聯紀錄並非伊所為，是丙○○、劉淑霞所盜撥等
      語在卷（見偵字第8679號卷第29至31頁）。此外並有0000
      -000000號行動電話遭盜打通聯紀錄及手機序號000000000
      000000號 （即乙○○所有之上開手機序號）通聯紀錄各1
      份附卷可證（見偵字第8679號卷第42至81頁）。被告侵占
      乙○○所遺失之上開手機及盜撥行動電話之事實，堪予認
      定。
  (二)、另被害人丁○○所申請之 0000-000000號手機，係被告在
      南投縣草屯鎮北勢里附近，趁車主酒醉在自小貨車之駕駛
      座睡覺之際，竊得該支行動電話，並用以撥打報紙上所刊
      登之色情專線電話，隨後並將該支手機連門號交予劉淑霞
      撥打等情，亦據被告於警詢時坦承不諱（見內政部警政署
      電信警察隊第二中隊刑案偵查卷宗第27至30頁）。參以同
      案被告劉淑霞於警詢時亦坦承：丁○○所有之上開手機及
      門號係丙○○交給伊的，當時丙○○有告知該門號及手機
      是他在南投縣草屯鎮，向當時一位酒醉坐於車內睡覺的人
      所竊取，0000-000000號行動電話於93年7月1日起至93年8
      月15日止，遭盜撥之通聯紀錄中，伊只有撥打20通，其他
      都是丙○○所撥打，該支手機之 SIM卡後來不能使用，丙○○就將它折斷後丟棄，並將該支手機交給伊使用，後來
      伊將該手機交予劉聰進，嗣因劉聰進缺錢，即將該支手機
      拿到跳蚤市場，以200元賣掉等語 （見上開刑案偵查卷宗
      第14至20頁）。另同案被告劉聰進於警詢時亦供稱：丙○○有告訴伊，丁○○所有之上開手機係他在南投縣草屯鎮
      北勢里，向一位當時酒醉坐於車內睡覺的人所竊取，伊因
      缺錢，在93年11月間，拿到臺中市○○路之跳蚤市場，以
      200元賣掉等語 （見上開刑案偵查卷宗第21至25頁）。核
      與被害人丁○○於警詢、偵訊時指稱：該支 0000-000000
      號門號及手機，係伊於 93年6月30日17時10分許，喝醉酒
      後在自小貨車上睡覺，睡醒後即發現手機不見了，該手機
      門號遭盜撥之時間，係自 93年7月1日起至同年8月15日等
      語相符 （見上開刑案偵查卷宗第1至5頁，偵字第16433號
      卷第13、14頁）。此外，並有0000000000號行動電話遭盜
      打通聯紀錄附卷可證（見上開刑案偵查卷第35至37頁）。
      被告竊盜丁○○所有之上開手機及盜撥行動電話，自堪認
      定。
  (三)、被告嗣雖以：當時製作警詢筆錄時，因伊必須回監獄工作
      ，所以只好依照警方查證的結果，配合警察製作筆錄云云
      置辯。然查本件被告之警詢筆錄，確係依據被告之陳述所
      製作等情，業據證人即承辦本案之警員黃建齊於原審審理
      時證稱：「我們是調查到有相當的證據才去監獄借訊被告
      ，一開始我們就問被告有無撿到別人的手機，被告否認。
      我們就問是否認識劉淑霞，被告答稱認識。接著問：你既
      然沒有撿到手機，之前使用手機的來源？被告說他在跳蚤
      市場買了3支手機，我們便問被告：乙○○的CD928型手機
      有無使用過？被告答稱不清楚。又問他有無使用0000-000
      000號門號？被告答稱其於跳蚤市場所買3支手機有附該門
      號。再問被告：是否認識劉聰進？被告答稱認識。再問與
      劉聰進通聯時是否都在彰化秀水鄉馬興村？被告答稱回彰
      化時，有與劉聰進、劉淑霞回馬興村（被告的戶籍地）的
      公園活動。我們秀出 0000-000000電話的通聯地址，大部
      分都在大智路劉淑霞的租屋處使用，給被告看，被告就承
      認了，我們當天於10點23分詢問被告，整個過程有依規定
      錄音，問有關丁○○的手機部分時也有依照規定錄音，問
      到11點多就結束了等語在卷 （見原審94年9月26日審理筆
      錄第5、6頁）。足見被告此部分之辯解，無非卸責之詞，
      不足採信。
  (四)、綜上所述，本件事證已臻明確，被告之犯行，堪予認定。
二、核被告所為，係犯刑法第337條侵占遺失物 （即拾得上開乙○○之手機含門號）、第320條第1項之竊盜罪（即竊取丁○○之手機含門號） 、違反電話法第56條第1項之連續以無線
    方式盜用他人電信設備罪（即盜打行動電話）。其所犯上開
    侵占遺失物罪與違反電信法罪間，及竊盜罪與違反電信法罪
    間，均有方法結果之牽連關係，應依刑法第55條之規定，從
    情節較重之電信法第56條第1 項之罪處斷。被告前後多次盜
    打行動電話之行為，時間緊接，觸犯同一罪名，顯係基於概
    括之犯意反覆為之，應依刑法第56條連續犯之規定論以一罪
    ，並加重其刑。查被告曾因施用毒品罪，經臺灣臺中地方法
    院判處有期徒刑4月確定，並於93年3月23日執行完畢，有臺
    灣高等法院被告前案紀錄表在卷可稽，其於受有期徒刑之執
    行完畢後， 5年內再犯本件有期徒刑以上之罪，為累犯，應
    依刑法第47條之規定遞加重其刑。原審法院因認被告罪證明
    確，適用電信法第56條第1項，刑法第11條前段、第56條 、
    第320條第1項、第337條、第55條、第47條、第41條第1項前
    段，罰金罰鍰提高標準條例第1條前段、第2條規定，審酌被
    告之素行、犯罪之動機、目的、手段，犯罪所生之危害、犯
    罪後猶飾詞卸責等一切情狀，量處如有期徒刑 5月，並諭知
    易科罰金易之折算標準。核其認事用法均無違誤，量刑亦屬
    妥適，應予維持。被告上訴意旨仍執陳詞，指摘原判決不當
    ，並無理由，應予駁回。
據上論斷，應依刑事訴訟法第368條，判決如主文。
本案經檢察官甲○○到庭執行職務。
中    華    民    國    95    年    6     月    1     日
              刑事第六庭  審判長法  官  李  文  雄
                                法  官  黃  永  祥
                                法  官  邱  顯  祥
上列正本證明與原本無異。
如不服本判決應於收受送達後十日內向本院提出上訴書狀，其未
敘述上訴之理由者並得於提起上訴後十日內向本院補提理由書（
均須按他造當事人之人數附繕本）。
                                書記官  陳  桂  芬
中    華    民    國    95    年    6     月    1     日
附錄論罪科刑法條：
中華民國刑法第320條第1項：
意圖為自己或第三人不法之所有，而竊取他人之動產者，為竊盜
罪，處五年以下有期徒刑、拘役或五百元以下罰金。
中華民國刑法第337條：
意圖為自己或第三人不法之所有，而侵占遺失物、漂流物或其他
離本人所持有之物者，處五百元以下罰金。
中華民國刑法第349條第1項：
收受贓物者，處三年以下有期徒、拘役或五百元以下罰金。
電信法第56第1項：
意圖為自己或第三人不法之利益，以有線、無線或其他電磁方式
，盜接或盜用他人電信設備通信者，處五年以下有期徒刑，得併
科新台幣一百五十萬元以下罰金。
                                                      Ｒ


司法院資訊處製作；財團法人民間司法改革基金會備份。
